臺灣高等法院刑事判決　　　　　　　　94年度上易字第1279號
　　上　訴　人　臺灣臺北地方法院檢察署檢察官
　　被　　　告　甲○○
上列上訴人因被告竊盜案件，不服臺灣臺北地方法院94年度易字
第718號，中華民國94年6月30日第一審判決（起訴案號：臺灣臺
北地方法院檢察署94年度偵字第7977號；移送本院併辦案號：臺
灣臺北地方法院檢察署94年度偵字第8084號），提起上訴，本院
判決如下：
    主  文
原判決撤銷。
甲○○共同連續攜帶兇器竊盜，累犯，處有期徒刑拾月。扣案如
附表所示之物均沒收。
    事  實
一、甲○○曾於民國（下同）92年間犯竊盜、詐欺案件，經臺灣
    板橋地方法院判處有期徒刑5月，於93年5月17日易科罰金執
    行完畢，猶不知悔改，復與謝旭固（另送臺灣板橋地方法院
    併案審理），共同意圖為自己不法之所有，基於加重竊盜之
    概括犯意，連續為下列犯罪行為：
（一）於94年5月3日8時許，在台北縣新莊市○○○路155號前，
      甲○○與謝旭固持渠等所共有客觀上對人之生命身體造成
      威脅之一字型螺絲起子，開啟泰譽精密工業股份有限公司
      所有由鄧淑雯使用之車號5Ｔ─5158號自用小客車車門進
      入該車，發動電門後將該車竊取入己。謝旭固並於同日下
      午14時15分許，在臺北縣土城市○○路○段，將該車及用
      以開啟該車電門一字型螺絲起子1枝借予友人黃淑芬（黃
      淑芬涉犯贓物罪部分由檢察官另案偵辦）。
（二）於94年5月4日上午某時，在桃園縣桃園市○○街346號前
      ，甲○○與謝旭固持客觀上對人之生命身體造成威脅之Ｔ
      字型起子開啟乙○○所有之車號ＬＷ─2718號自小客車車
      門進入該車，發動電門後將該車竊取入己，供二人代步之
      用。
（三）於94年5月4日下午5時許，甲○○與謝旭固駕駛該車至台
      北縣泰山鄉○○街35號泰皇金典汽車商務旅館投宿，由甲
      ○○持客觀上對人之生命身體造成威脅之一字型起子開啟
      設置在房間內之情趣商品販賣機，共同竊取機內之情趣用
      品18件得手。
（四）於94年5月4日23時許，甲○○與謝旭固另投宿位於台北縣
      中和市○○路8號之儷閣經典汽車旅館210號房，謝旭固因
      故駕駛上開贓車離去，甲○○復持一字型起子開啟擺設在
      房間內之情趣商品販賣機，竊取機內之情趣用品24件得手
      。
二、嗣黃淑芬駕駛上開車號5Ｔ─5158贓車行經台北市○○路與
    辛亥路口，為警查獲，並扣得汽車行照、汽車保險卡各1張
    及開啟該車電門之一字型螺絲起子1枝。另謝旭固於同日上
    午3時30分許，駕駛上開車號ＬＷ─2718贓車行經台北市○
    ○街21 6號前，亦為警查獲，並在謝旭固身上扣得Ｔ型起子
    2支，在車上則查獲附表所示之其餘工具及在泰皇金典汽車
    商務旅館竊得之情趣用品18件，復前去儷閣經典汽車旅館則
    扣得甲○○竊得之情趣用品24件。
三、案經臺北市政府警察局信義分局報請臺灣臺北地方法院檢察
    署檢察官偵查起訴及移送併辦。
    理  由
一、按被告以外之人於審判外之言詞或書面陳述，除法律有規定
    者外，不得作為證據；而當事人、代理人或辯護人於法院調
    查證據時，知有刑事訴訟法第159條第1項不得為證據之情形
    ，而未於言詞辯論終結前聲明異議者，視為有前項之同意，
    刑事訴訟法第159條第1項、第159條之5第2項分別定有明文
    。查本案被害人及共犯等人之警詢筆錄，固均屬被告以外之
    人於審判外之言詞陳述。惟被告於本院言詞辯論終結前，對
    該等警詢筆錄之證據能力均未聲明異議，依刑事訴訟法第
    159條之5第2項規定，自有證據能力，合先敘明。
二、上揭犯罪事實，業據被告甲○○於本院審理時坦承不諱（見
    本院94年8月31日審判程序筆錄），核與被害人鄧淑雯、乙
    ○○、丙○○、丁○○於警詢所指證遭竊情節相符，而共犯
    謝旭固亦坦承事實欄 (二)至 (四)之犯行不諱並有扣案之犯
    罪工具乙批、贓物保管收據、照片等在卷可憑，足認被告之
    自白與事實相符，本件事證明確，被告犯行堪以認定。至共
    犯謝旭固雖否認與事實欄 (一)之犯行，惟被告甲○○已自
    白與謝旭固共犯該次犯行，且參諸謝旭固將贓車出借黃淑芬
    等情，應認謝旭固所辯乃避就卸責之詞，洵無可採。
三、按本件扣案之Ｔ型起子及一字型螺絲起子，客觀上具有行兇
    危險性，足以傷害人之生命、身體。核被告所為，其先後四
    次犯行均係犯刑法第321條第1項第3款之攜帶兇器竊盜之加
    重竊盜罪，事實欄一編號（一）至編號（三）之加重竊盜犯
    行，其與謝旭固有犯意之聯絡及行為之分擔，為共同正犯。
    被告先後多次加重竊盜犯行，時間緊接，基本犯罪構成要件
    相同，顯係基於概括犯意反覆為之，應依連續犯規定論以一
    罪，並加重其刑。又被告曾因竊盜、詐欺案件，經臺灣板橋
    地方法院判處有期徒刑5月，於93年5月17日易科罰金執行完
    畢（90年易字第2023號），有本院被告前案紀錄表可憑，其
    於有期徒刑執行完畢後5年內再犯本件有期徒刑以上之罪，
    為累犯，依法遞加重其刑。
四、被告前述事實欄一編號（一）之加重竊盜犯行，檢察官雖未
    及於起訴事實內載明，惟核與被告原被訴共同攜帶兇器之加
    重竊盜罪間有連續犯之裁判上一罪關係，為起訴效力所及，
    本院自得併予審究，附此敘明。
五、原審以被告罪證明確予以論罪科刑，固非無見。惟查事實欄
    一編號（一）之犯行，與起訴部分有連續犯關係，屬裁判上
    之一罪，為起訴效力所及，原審未及一併審究，自有未合。
    檢察官上訴執此指摘原判決不當，為有理由，應由本院將原
    判決予以撤銷改判。爰審酌被告犯罪動機、目的、手段、所
    生損害、所得利益、其犯罪後坦承犯行態度等一切情狀，量
    處如主文第二項所示之刑，以資懲儆。
六、扣案如附表所示之物為被告及共犯謝旭固所共有，業經被告
    於偵查中陳明在案，復屬被告與謝旭固供犯本罪所用之物，
    均應依刑法第38條第1項第2款宣告沒收。
據上論斷，應依刑事訴訟法第369條第1項前段、第364條、第299
條第1項前段，刑法第28條、第56條、第321條第1項第3款、第47
條、第38條第1項第2款，判決如主文。
本案經檢察官邱美育到庭執行職務。
中　　華　　民　　國　　94　　年　　9 　　月　　14　　日
　　　　　　　　　刑事第十一庭審判長法　官　陳祐輔
　　　　　　　　　　　　　　　　　  法　官　陳國文
　　　　　　　　　　　　　　　　　  法　官　楊炳禎
以上正本證明與原本無異。
不得上訴。
                                    書記官  廖素花
中　　華　　民　　國　　94　　年　　9 　　月　　14　　日
附表：
電鑽一把、砂輪機一台、扁子二把、一字起子六把、T型起子四
把、夾子二把、鎖頭五付、砂輪三片、大夾子一把。
附錄：本案論罪科刑法條全文
刑法第321條第1項第3款
犯竊盜罪而有左列情形之一者，處6月以上、5年以下有期徒刑：
三攜帶兇器而犯之者。
